臺灣高等法院臺中分院刑事判決　　　　　　　　　　九十四年度上訴字第九二三號
　　上　訴　人　臺灣南投地方法院檢察署檢察官
　　被　　　告　甲○○
右上訴人因被告違反毒品危害防制條例案件，不服臺灣南投地方法院九十四年度訴字
第四八號中華民國九十四年三月十一日第一審判決（起訴案號：臺灣南投地方法院檢
察署九十三年度毒偵字第一四九三號，移
○號），暨移
本院判決如左：
    主      文
原判決撤銷。
甲○○連續施用第一級毒品，累犯，處有期徒刑壹年貳月，扣案之第一級毒品海洛因
包（各為含袋重零點公克、零點公克、零點貳公克）沒收銷燬之；注射針筒壹
支沒收。又連續施用第二級毒品，累犯，處有期徒刑柒月，扣案之第二級毒品安非他
命壹包（含袋重壹點零公克）沒收銷燬之。應執行有期徒刑壹年捌月。扣案之第一級
毒品海洛因包（各為含袋重零點公克、零點公克、零點貳公克）、第二級毒品
安非他命壹包（含袋重壹點零公克）均沒收銷燬之；注射針筒壹支沒收。
    事      實
一、甲○○於民國（下同）八十二年間，因違反肅清煙毒條例、麻醉藥品管理條例等
    罪，經台灣台中地方法院判處應執行刑有期徒刑三年三月。八十三年間又因違反
    肅清煙毒條例、麻醉藥品管理條例案件，經法院判處應執行刑有期徒刑三年十月
    ，發監接續執行後，於八十五年九月十四日假釋出監。八十八年間，再因施用第
    一級毒品海洛因，經法院裁定送觀察勒戒、強制戒治，期滿後，由台灣南投地方
    法院檢察署檢察官於八十八年八月十五日以八十九年度戒毒偵字第三一九等號為
    不起訴處分確定，上開假釋亦同遭撤銷而入監執行殘刑，甫於九十三年一月七日
    執行完畢。詎甲○○猶不知悔改，復分別基於施用第一、二級毒品海洛因、安非
    他命之概括犯意，自九十三年五、六月間某日起，至九十四年一月十二日止，連
    續在其南投縣名間鄉田仔村田仔巷十號之住處，施用第一、二級毒品海洛因、安
    非他命多次。又自九十四年一月十五、十六日某時起，至九十四年一月二十二日
    八時三十分許經警採尿送驗前回溯九十六小時內之某時止，在南投市○○路二十
    八巷七號處，以針筒注射之方式，連續施用第一級毒品海洛因多次。並於九十四
    年一月二十二日八時三十分許經警採尿送驗前回溯九十六小時內之某時，在不詳
    地點，以不詳方式施用第二級毒品安非他命一次。嗣分別於九十三年十月二十
    九日十九時三十分許，因警員偵辦其涉犯竊盜案件中，採集其尿液送驗，結果呈
    甲基安非他命、嗎啡類陽性反應。又於九十四年一月十二日十五時許，為警在
    南投市○○里○○路二十七巷八號處查獲，並扣得甲○○已使用過之注射針筒一
    支及屬綽號「阿國」者所有之針筒二支及第一級毒品海洛因三包（各為含袋重零
    點三公克、零點三公克、零點二公克）第二級毒品安非他命一包（含袋重一點零
    公克）、玻璃吸食器壹組。又於九十四年一月二十二日五時許，為警在南投市
    ○○路二十八巷七號前查獲，經採集其尿液送驗，結果呈嗎啡及安非他命陽性反
    應，而悉上情。
二、案經南投縣政府警察局南投分局報告台灣南投地方法院檢察署檢察官偵查起訴及
    南投縣政府警察局草屯分局、中興分局報告該署檢察官偵查後分別移送原審及本
    院併案審理。
    理      由
一、訊據被告甲○○就前揭自九十三年五、六月間某日起，至九十四年一月十二日止
  ，連續施用第一級、第二級毒品之犯罪事實，於原審審理時均坦承不諱，且其第
    一、二次為警查獲後採集尿液送驗，結果均呈嗎啡、安非他命陽性反應，有南投
    縣政府衛生局九十三年十一月五日投衛局檢字第○九三○○一七八九○號尿液檢
    驗單、詮昕科技股份有限公司九十四年一月二十六日報告編號00000000
    號濫用藥物尿液檢驗報告各一份附卷可稽。復有如事實欄所示之第一級毒品海洛
    因、第二級毒品安非他命及注射針筒等物扣案可資佐證，足認被告此部分自白與
    事實相符。另被告甲○○第三次為警查獲，雖僅承認其自九十四年一月十五、十
    六日某時起，至九十四年一月二十二日八時三十分許經警採尿送驗前回溯九十六
    小時內之某時止，連續施用第一級毒品海洛因之事實，惟按人體代謝原理，施用
    毒品後經尿液排出之時間，依施用量之多寡、施用者之年齡、性別及代謝功能不
    同而有所差異，一般而言，施用者在施用毒品後四十八小時內所排泄之尿液，均
    有可能被檢出毒品經人體代謝後之物質，且若經常或大量施用，則毒品經代謝後
    之物質由尿液排出時間約可延長至九十六小時。查被告第三次為警查獲後，經警
    採集其尿液送檢驗，結果呈嗎啡及安非他命陽性反應一節，有詮昕科技股份有限
    公司九十四年二月三日報告編號00000000號濫用藥物尿液檢驗報告一紙
    在卷可參，足認被告確有於前揭時、地施用第一級毒品海洛因及第二級毒品安非
    他命之犯行無訛。又被告前因施用毒品案件，曾執行觀察、勒戒及強制戒治執行
    完畢後，由檢察官為不起訴處分等情，亦有台灣南投地方法院檢察署檢察官不起
    訴處分書、台灣南投地方法院檢察署刑案資料查註紀錄表附卷可稽。本件事證明
    確，被告犯行足以認定，應依法論科。
二、核被告所為，係犯毒品危害防制條例第十條第一項施用第一級毒品罪及同條第二
    項之施用第二級毒品罪，其施用第一級毒品、第二級毒品前持有之低度行為，均
    為其後施用之高度行為所吸收，不另論罪。被告所為先後多次施用第一級毒品海
    洛因、第二級毒品安非他命之犯行，時間緊接，所犯係構成要件相同之罪名，顯
    係基於概括犯意反覆為之，為連續犯，均應依刑法第五十六條規定論以一罪，並
    加重其刑。檢察官移送原審及本院併辦部分，雖未於起訴書敘及，惟此部分與已
    起訴部分，均有連續犯裁判上一罪之關係，應為起訴效力所及，並經檢察官移送
    併辦，本院自應併予審理，附此敘明。又被告前因因違反肅清煙毒條例、麻醉藥
    品管理條例等罪，經台灣台中地方法院判處應執行刑有期徒刑三年三月。八十三
    年間又因違反肅清煙毒條例、麻醉藥品管理條例案件，經法院判處應執行刑有期
    徒刑三年十月，發監接續執行後，於八十五年九月十四日假釋出監。八十八年間
    ，再因施用第一級毒品海洛因，經法院裁定送觀察勒戒、強制戒治，期滿後，由
    台灣南投地方法院檢察署檢察官於八十八年八月十五日以八十九年度戒毒偵字第
    三一九等號為不起訴處分確定，上開假釋亦同遭撤銷而入監執行殘刑，甫於九十
    三年一月七日執行完畢。有台灣高等法院被告全國前案紀錄表在卷可按。其於有
    期徒刑執行完畢後，五年以內再犯本件有期徒刑以上之罪，為累犯，應依法加重
    其刑，並遞加重其刑。被告所犯前開二罪，犯意各別，行為互殊，應分論併罰。
    原審以被告罪證明確，予以論罪科刑，固非無見。惟查原判決未及審酌被告自九
    十四年一月十五、十六日某時起，至九十四年一月二十二日八時三十分許經警採
    尿送驗前回溯九十六小時內之某時止，連續施用第一級毒品海洛因之犯行及於九
    十四年一月二十二日八時三十分許經警採尿送驗前回溯九十六小時內之某時施用
    第二級毒品安非他命之犯行，尚有未洽。檢察官上訴據此指摘原審判決不當，為
    有理由，應由本院將原審判決予以撤銷改判。爰審酌被告前已因毒品素行，經執
    行觀察勒戒、強制戒治後，仍無視國家杜絕毒品之政策，猶再施用第一級毒品海
    洛因、第二級毒品安非他命，施用期間非短，惟念其施用毒品所生危害僅戕害自
    身健康，犯後坦承犯行，態度尚佳等一切情狀，各量處如主文第二項所示之刑，
    並定其應執行刑，以資懲儆。扣案之第一級毒品海洛因包（各為含袋重零點
    公克、零點公克、零點貳公克）、第二級毒品安非他命壹包（含袋重壹點零公
    克），均應依毒品危害防制條例第十八條第一項前段，不問屬於犯人與否，沒收
    銷燬之。扣案之注射針筒三支，被告供承其中一支，為供其施用第一級毒品所用
    ，應依毒品危害防制條例第三十八條第一項第二款宣告沒收。另扣案之注射針筒
    二支、玻璃吸食器一組，被告甲○○供稱屬綽號「阿國」者所有，卷內亦無其他
    事證足證屬被告甲○○所有，因此不為沒收之諭知。
三、被告經合法傳喚，無正當理由不到庭，爰不待其陳述，逕行判決。
四、據上論斷，應依刑事訴訟法第三百七十一條、第三百六十九條第一項前段、第三
    百六十四條、第二百九十九條第一項前段、毒品危害防制條例第十條第一項、第
    二項、第十八條第一項前段，刑法第十一條前段、第五十六條、第四十七條、第
    五十一條第五款、第三十八條第一項第二款，判決如主文。
本案經檢察官乙○○到庭執行職務。
中      華      民      國　    九十四     年     六      月     七 　　日
                                臺灣高等法院臺中分院刑事第六庭
                                      審判長法　官　李  文  雄
                                            法  官　邱　顯　祥
                                            法　官　劉　連　星
右正本證明與原本無異。
施用第一級毒品部分得上訴。
施用第二級毒品部分不得上訴。
如不服本判決應於收受送達後十日內向本院提出上訴書狀，其未敘述上訴之理由者並
得於提起上訴後十日內向本院補提理由書（均須按他造當事人之人數附繕本）。
                                            書記官  陳  秀  真
中      華      民      國　    九十四     年     六      月     八 　　日
附錄本案論罪科刑之法條：
毒品危害防制條例第十條第一項、第二項：
施用第一級毒品者，處六月以上五年以下有期徒刑。
施用第二級毒品者，處三年以下有期徒刑。
                                      　　　　　　　　　　　　　　　　　Ｒ
